臺灣嘉義地方法院刑事判決
110年度簡上字第136號
上  訴  人  臺灣嘉義地方檢察署檢察官
被      告  張秉峰



上列上訴人因被告違反家庭暴力防治法案件，不服本院中華民國
110年10月20日110年度嘉簡字第1014號第一審刑事簡易判決（起
訴案號：110年度偵字第747號），提起上訴，本院管轄之第二審
合議庭判決如下：
    主    文
上訴駁回。
    犯罪事實
一、甲○○與甲○○前係同居情侶，屬家庭暴力防治法第3條第2款所
    定之家庭成員關係。甲○○前因對甲○○實施家庭暴力，經本院
    於民國109年10月21日以109年度司暫家護字第41號核發民事
    暫時保護令（下稱暫時保護令），裁定命甲○○不得對甲○○為
    騷擾、接觸、跟蹤、通話及通信等行為。甲○○明知暫時保護
    令之內容，仍於暫時保護令有效期間內，基於違反保護令之
    犯意，自109年11月5日晚間7時54分許至同年月7日凌晨2時4
    6分許止，接續以通訊軟體LINE（下稱LINE）傳送文字訊息
    給甲○○，並使用LINE發話與甲○○進行語音通話，以此方式對
    甲○○為通話及通信行為。
二、案經甲○○訴由嘉義市政府警察局第二分局報告臺灣嘉義地方
    檢察署檢察官偵查起訴。
　　理    由
壹、程序部分
一、本判決參考司法院107年3月28日「刑事判決精簡原則」製作
    。
二、證據能力部分因當事人均未爭執，依上開原則，不予說明。
貳、認定犯罪事實所憑之證據及理由
一、上開犯罪事實，業據被告甲○○於原審及本審審理中自白認罪
    （見原審易卷第87頁，本審卷第87、90頁），核與證人即告
    訴人甲○○於警詢、偵查中之證述大致相符（警卷第4-8頁，
    偵卷第53-54頁），並有本院109年度司暫家護字第41號民事
    暫時保護令(警卷第10頁正反面)、嘉義縣警察局民雄分局10
    9年10月23日13時25分保護令執行紀錄表（見本審卷第128之
    1頁）、本院送達證書（見本審卷第128之2頁）、LINE對話
    紀錄截圖7張（警卷第15頁正反面）附卷可資為證。足認被
    告上開任意性自白核與事實相符，堪信為真實，而可採為認
    定犯罪事實之證據。
二、綜上所述，本案事證明確，被告上開犯行，堪予認定，應依
    法論科。
參、論罪科刑
一、核被告所為，係犯家庭暴力防治法第61條第2款之違反保護
    令罪。被告在上開時間內使用LINE持續傳送文字訊息給告訴
    人，並與之進行語音通話，其先後數舉動，均係在密接時間
    內為之，且均係侵害同一法益，各行為間之獨立性極為薄弱
    ，依一般社會觀念難以強行分離，顯係基於單一犯意接續所
    為，應包括於一行為予以評價，屬接續犯，應僅論以一違反
    保護令罪。
二、觀諸司法院釋字第775號解釋文之旨，只限於法院認為依個
    案情節應量處最低法定刑，若再依累犯規定加重其刑，則有
    違罪刑相當原則，又無法適用刑法第59條酌量減輕其刑規定
    之情形，法院始應依該解釋意旨「裁量不予加重」最低本刑
    ，而宣告「最低法定刑」。則倘若法院依個案犯罪情節，認
    並無應量處最低法定刑之情形，即非上開解釋客觀拘束力之
    範圍，仍應回歸刑法第47條第1項之累犯規定，於加重本刑
    至2分之1之範圍內宣告其刑（最高法院109年度台上字第449
    1號、109年度台非字第139號、第170號判決意旨參照）。查
    被告前因施用毒品案件，經本院以108年度嘉簡字第676號、
    108年度嘉簡字第1100號判決，各判處有期徒刑3月、4月、4
    月，均已確定。復經本院以108年度聲字第916號裁定應執行
    有期徒刑8月確定，先入監執行後，於108年12月5日改易科
    罰金執行完畢，此有臺灣高等法院被告前案紀錄表1份在卷
    可考。其於有期徒刑執行完畢後5年以內故意再犯本案有期
    徒刑以上之罪，為累犯。考量被告經有期徒刑執行完畢後，
    再犯本案犯行，足認其刑罰之反應力薄弱且法敵對意識強烈
    ，顯無應量處最低法定刑且無適用刑法第59條規定減輕之情
    形，自應依刑法第47條第1項之規定，加重其刑。
肆、駁回上訴之理由
    關於刑之量定，係實體法上賦予法院得為自由裁量之事項，
    倘未有逾越法律所規定之範圍，或濫用其權限，即不得任意
    指摘為違法，以為上訴之理由（最高法院75年台上字第7033
    號判例意旨可資參照）。原審以被告本案違反保護令之犯行
    事證明確，並審酌（一）被告坦承犯行之犯後態度；（二）
    本案以LINE傳送文字訊息並與告訴人通話之犯罪情節非嚴重
    等節；（三）被告高中畢業之智識程度，離婚，有1名未成
    年子女，先前從事汽車美容，平均每月薪水約新臺幣（下同
    ）6、7萬元，現因另案羈押於法務部○○○○○○○○等家庭、生活
    、經濟狀況等一切情狀，量處被告拘役50日，並諭知以1千
    元折算1日之易科罰金折算標準。其認事用法均無違誤，量
    刑尚未逾越法定刑之標準，亦無顯然悖於比例原則或失衡之
    違誤，核屬妥適。檢察官依告訴人之請求，以原判決量刑過
    輕為由提起上訴，指摘原判決量刑不當，為無理由，應予駁
    回。
據上論斷，應依刑事訴訟法第455條之1第1項、第3項、第368條
，判決如主文。
本案經檢察官張建強提起公訴，檢察官徐鈺婷提起上訴，檢察官
廖俊豪到庭執行職務。
中　　華　　民　　國　　110 　年　　12　　月　　30　　日
                  刑事第五庭  審判長法  官  張志偉
                                    法  官  郭振杰
                                    法  官  陳盈螢
上列正本證明與原本無異。
本件不得上訴。
中　　華　　民　　國　　110 　年　　12　　月　　30　　日
                                    書記官  陳孟瑜
附錄本案論罪科刑法條：家庭暴力防治法第61條
違反法院依第十四條第一項、第十六條第三項所為之下列裁定者
，為本法所稱違反保護令罪，處三年以下有期徒刑、拘役或科或
併科新臺幣十萬元以下罰金：
一、禁止實施家庭暴力。
二、禁止騷擾、接觸、跟蹤、通話、通信或其他非必要之聯絡行
    為。
三、遷出住居所。
四、遠離住居所、工作場所、學校或其他特定場所。
五、完成加害人處遇計畫。